

RANDRIAMIADANARIVO Ranto Harivelo Teddy

Jeune diplômé en informatique avec une passion pour le développement d'application. Possédant une solide formation académique en informatique et une expérience pratique grâce à des projets universitaires, je suis prêt à apporter mes compétences techniques et ma créativité à un environnement professionnel stimulant.

État Civil et Coordonnées











Compétences techniques

Langages programmation

	Html / Css	••••	
	Javascript	••••	
	Php	••••	
ework :			

Fran

Ba

nework :	
Bootstrap 4	••••
 CodeIgniter 3 	
Jquery	••••
 Django 	••••
ises de données :	
Mysql	
• Sql	

Outils et Technologies:

- Visual Studio Code et Sublime Text
- Adobe Photoshop, XD, Illustrator
- Pack Office

Systèmes d'exploitations: Windows et Linux (Intermédiaire)

FORMATION ACADÉMIQUE

UNIVERSITÉ ESMIA

Licence 3 en INFORMATIQUE, RISQUE ET DECISION | Septembre 2022 - Juin 2023 | Mention Très bien

- Concevoir et piloter un projet informatique
- Proposer des situations adaptées en situation de crise
- Chef de projet web technique
- Intégrer la maîtrise des risques pour optimiser le fonctionnement des entreprises

UNIVERSITÉ ESMIA

Licence 2 en INFORMATIQUE, RISQUE ET DECISION | Septembre 2021 - Juin 2022

- Mathématiques : Probabilité et statistique , modélisation mathématiques
- Gestion d'entreprise et communication
- Tuteur des L1 pour l'apprentissage piscine sous langage Python
- Projet tutoré, création de site CMS

UNIVERSITÉ ESTI

Licence 1 en Intégration & Développement | Février 2019 - Août 2020

- Programmation
- Mathématiques : Probabilité et statistique , modélisation mathématiques
- Bases Réseaux
- Administration des Systèmes d'Exploitation
- Réseaux filaire et sans fil
- TCP/IP

INSTITUTION MARTHE HERVE

baccalauréat Serie A2 | 2019

ECOLE SACRÉ COEUR ANTANIMENA

bepc | 2016

EXPÉRIENCE PROFESSIONNELLE

STAGE: A2MI

Développeur Web, 67Ha | Mars 2023 - Juin 2023

- Reprise du projet immobilier en ajoutant un BACK OFFICE
- Apprentisage Codelgniter 3

STAGE: JIRAMA

Développeur & Designer UI, Antsahavola | Mars 2022 - Juin 2022

- Conception design BACK OFFICE
- Mise en place d'une application de protection de fichiers

STAGE: NTIX

Technicien de support, 67ha | Juillet 2016 - Septembre 2016

- Assemblage ordinateur bureau et portable
- Installation système d'exploitation : Windows, Linux, MacOs
- Réparation et restauration système
- Diagnostique et réparations des pannes informatiques
- Installation matériel réseau

LANGUES

FORMATION

- Anglais : Niveau A2

- Français : Niveau B1 DELF, Niveau B2 DELF

- Malagasy : Langue Maternelle

- Développeur Web chez Nir'Info
- Technicien informatique chez NTIX

CENTRES D'INTÉRÊT







